臺灣臺南地方法院刑事裁定
111年度聲字第287號
聲  請  人  臺灣臺南地方檢察署檢察官
受  刑  人  孫學巡



上列聲請人因受刑人數罪併罰有二裁判以上，聲請定其應執行之
刑（111年度執聲字第178號），本院裁定如下：
    主  文
孫學巡犯如附表所示各罪，應執行有期徒刑貳年伍月。
    理  由
一、聲請意旨略以：上列受刑人因犯毒品危害防制條例等案件，
    先後經判決確定如附表，應依刑法第53條及第51條第5款規
    定，定其應執行之刑，爰依刑事訴訟法第477條第1項聲請裁
    定等語。
二、按數罪併罰，有二裁判以上者，依刑法第51條之規定，定其
    應執行之刑；數罪併罰，分別宣告其罪之刑，依下列各款定
    其應執行者：宣告多數有期徒刑者，於各刑中之最長期以上
    ，各刑合併之刑期以下，定其刑期，但不得逾30年；依刑法
    第53條及第54條應依刑法第51條第5款至第7款之規定，定其
    應執行之刑者，由該案犯罪事實最後判決之法院之檢察官，
    聲請該法院裁定之，刑法第53條、第51條第5款及刑事訴訟
    法第477條第1項分別定有明文。而所謂該案犯罪事實最後判
    決之法院，係指最後審理事實諭知罪刑之第一、二審法院而
    言；又如上訴第二審法院，上訴不合法被駁回，或未及判決
    即撤回上訴者，因第二審法院未為該案犯罪事實最後之判決
    ，自以原第一審法院為犯罪事實最後判決之法院（最高法院
    98年度台非字第22號判決、93年度台非字第160號判決可資
    參照）。次按裁判確定前犯數罪者，併合處罰之，但有下列
    情形之一者，不在此限：一、得易科罰金之罪與不得易科罰
    金之罪，二、易科罰金之罪與不得易服社會勞動之罪，三、
    得易服社會勞動之罪與不得易科罰金之罪，四、得易服社會
    勞動之罪與不得易服社會勞動之罪；前項但書情形，受刑人
    請求檢察官聲請定應執行刑者，依刑法第51條規定定之，刑
    法第50條亦有明文規定，是受刑人所犯各罪有合於刑法第50
    條第1項各款所列情形者，亦得自行決定是否於裁判確定後
    請求檢察官向法院聲請定應執行刑，如經受刑人請求而由檢
    察官聲請定應執行之刑，自亦應依前開規定裁定之。再按數
    罪併罰中之一罪，依刑法規定得易科罰金，若因與不得易科
    之他罪併合處罰結果而不得易科罰金時，原可易科部分所處
    之刑，自亦無庸為易科折算標準之記載，此有大法官會議釋
    字第144號解釋可按；另按法律上屬於自由裁量之事項，有
    其外部性界限及內部性界限，並非概無拘束，依據法律之具
    體規定，法院應在其範圍選擇為適當之裁判者，為外部性界
    限；而法院為裁判時，應考量法律之目的，及法律秩序之理
    念所在者，為內部性界限，法院為裁判時，二者均不得有所
    逾越。在數罪併罰，有二裁判以上，定其應執行之刑時，固
    屬於法院自由裁量之事項，然仍應受前揭外部性界限及內部
    性界限之拘束（最高法院80年度台非字第473號判例、93年
    度台非字第192號判決意旨參照）。末按二裁判以上數罪，
    縱其中一部分已執行完畢，如該數罪尚未全部執行完畢，因
    與刑法第54條，及司法院院字第1304號解釋所謂僅餘一罪之
    情形有別，自仍應依刑法第53條之規定，定其應執行之刑。
    而定應執行之刑，應由犯罪事實最後判決之法院檢察官聲請
    該法院依法裁定之，不能因犯罪之一部分所科之刑業經執行
    完畢，而認檢察官之聲請為不合法，予以駁回，至已執行部
    分，自不能重複執行，應由檢察官於指揮執行時扣除之，此
    與定應執行刑之裁定無涉（最高法院81年度台抗字第464 號
    、86年度台抗字第472 號裁定意旨參照）。
三、經查：
　㈠本件附表編號2所示之罪刑，經原審即本院於110年7月22日以
    110年度訴字第45號判決後，經被告提起上訴，臺灣高等法
    院臺南分院（下稱南高分院）繫屬後以110年度上訴字第104
    7號分案，被告於110年10月29日撤回上訴而確定，有臺灣高
    等法院被告前案紀錄表卷附可參，此部份事實應堪認定，揆
    櫫前揭最高法院判決意旨，本件被告提起上訴繫屬於南高分
    院後，於南高分院未及判決即撤回上訴，因南高分院未為該
    案犯罪事實最後之判決，自應以原第一審法院即本院為犯罪
    事實最後判決之法院，聲請人向本院提起聲請定應執行刑與
    法無不合，合先敘明。
　㈡本案受刑人因犯如附表所示之罪，分別經附表所示之法院判
    處如附表（詳如附件所載）所示之刑，並確定在案。又受刑
    人所犯如附表所示各罪，均係於附表編號1所示之本院109年
    度簡字第1673號判決確定日（即民國「109年6月23日」）以
    前所犯，有各該裁判書及臺灣高等法院被告前案紀錄表各1
    份在卷可稽。茲聲請人以本院為犯罪事實最後判決之法院，
    聲請定其應執行之刑，於法尚無不合。另附表編號2所示之
    罪，前經本院110年度訴字第45號判決定應執行有期徒刑1年
    10月確定（因被告撤回上訴），此有該判決及前揭被告前案
    紀錄表可資憑考。又受刑人附表編號1之犯行，雖已於110年
    8月23日有期徒刑執行完畢，惟合於定應執行刑要件，依前
    揭說明，本院仍應定其應執行刑，已執行部分，再由檢察官
    依法扣除。本院綜合上開各節，認本件檢察官之聲請合於定
    應執行刑要件，兼審酌受刑人犯罪時間、犯罪型態、侵害法
    益及品行等因素，依法定其應執行之刑如主文所示。
四、依刑事訴訟法第477條第1項，刑法第50條第2項、第53條、
    第51條第5款，刑法施行法第1條之1，裁定如主文。 
本案經檢察官葉清財聲請裁定定應執行刑。
中　　華　　民　　國　　111 　年　　2 　　月　　23　　日
　　　　　　　　　刑事第三庭    法　官　陳振謙
以上正本證明與原本無異。
如不服本裁定，應於送達後5日內，向本院提出抗告狀。
　　　　　　　　　　　　　　　　書記官　黃憶筑
中　　華　　民　　國　　111 　年　　2 　　月　　23　　日
附件：受刑人孫學巡定應執行刑案件一覽表